Minutes et répertoires du notaire Étienne BRUSLÉ, 10 février 1542 - 8 novembre 1584 (étude VI)
Archives nationales
- Minutes de Étienne BRUSLÉ, 10 février 1542 - 1584; MC/ET/VI/13 - MC/ET/VI/80
  - Minutes (inventaires après décès). 1574 - 1576, MC/ET/VI/78
    - Inventaire après décès de Marie Allez, femme de Robert Danes, notaire et secrétaire du roi, greffier de sa Chambre des Comptes, place de Grève., 25 août 1574; MC/ET/VI/78; 29 f.
      inventaire après décès; Grève (place de); Allez, Marie; Danes, Robert; notaire; secrétaire du roi (Ancien Régime)
    - Inventaire après décès de Anne Le Moine, femme en premières noces de Jaques Berruyer, l'un des quatre notaires et secrétaires du Parlement, seigneur de Rivière et de Bordeaulx-sous-Montjay, et en secondes noces de Pierre de Hérosteguy, valet de chambre du Roi, rue Vieille du Temple., 22 septembre 1574; MC/ET/VI/78; 17 f.
      inventaire après décès; Vieille-du-Temple (rue); Le Moine, Anne; Berruyer, Jaques; Hérosteguy, Pierre de; officier de la Chambre du roi (Ancien Régime)
    - Inventaire après décès de Isabeau Colas, veuve d'Anthoine Abelly, marchand, rue Jean de l'Épine., 6 octobre 1574; MC/ET/VI/78; 15 f.
      inventaire après décès; Colas, Isabeau; Abelly, Antoine; commerçant
    - Inventaire après décès de Nicolas Richer, enlumineur, rue Saint-Jean de Latran, à l'enseigne de la Grosse Escriptoire., 27 octobre 1574; MC/ET/VI/78; 4 f.
      inventaire après décès; Richer, Nicolas; décorateur
    - Inventaire après décès de Tassines Milière, veuve de Jean Maco, manouvrier, et femme de Nicolas Boutin, maçon, rue Montmartre., 16 novembre 1574; MC/ET/VI/78; 2 f.
      inventaire après décès; Montmartre (rue); Milière, Tassines; Maco, Jean; Boutin, Nicolas; journalier; maçon
    - Inventaire après décès de Jeanne Chenaupis, femme de Thomas Bouchart, porteur de grains, rue de la Mortellerie, à l'enseigne des Massues., 17 décembre 1574; MC/ET/VI/78; 6 f.
      inventaire après décès; Mortellerie (rue de la); Chenaupis, Jeanne; Bouchart, Thomas; magasinier
    - Inventaire après décès de Philippes Le Roy, veuve de Pierre Lescuier, rue de la Coutellerie., 4 janvier 1575; MC/ET/VI/78; 2 f.
      inventaire après décès; Coutellerie (rue de la); Le Roy, Philippes; Lescuier, Pierre
    - Inventaire après décès de Catherine du Tillet, veuve de Jehan Le Cocheté, huissier des requêtes du Palais, rue de la Verrerie, à l'enseigne de la Rose., 15 mars 1575; MC/ET/VI/78; 22 f.
      inventaire après décès; Rose (enseigne de la); Verrerie (rue de la); Dutillet, Catherine; Le Cocheté, Jean; huissier de justice
    - Inventaire après décès de Marie Sanguyn, veuve de Jehan de Postel, chevalier, seigneur d'Ormoye et d'Ailly, rue de la Vieille-Tissanderie., 16 mars 1575; MC/ET/VI/78; 18 f.
      inventaire après décès; Sanguyn, Marie; Postel, Jean de
    - Inventaire après décès de Barbe Maret, femme de Jehan du Four, compagnon menuisier, place de Grève, à l'enseigne du Croissant., 5 mai 1575; MC/ET/VI/78; 2 f.
      inventaire après décès; Croissant (enseigne du); Grève (place de); Maret, Barbe; Dufour, Jean; menuisier
    - Inventaire après décès de Thomas Bouchart, porteur de grains, rue de la Mortellerie, à l'enseigne des Massues., 1er juin 1575; MC/ET/VI/78; 16 f.
      inventaire après décès; Mortellerie (rue de la); Bouchart, Thomas; magasinier
    - Inventaire après décès de Martin Laisné, marchand, rue Saint-Antoine, à l'enseigne des Corbillons, devant l'hôtel des Tournelles., 2 août 1575; MC/ET/VI/78; 13 f.
      inventaire après décès; Tournelles (hôtel des); Saint-Antoine (rue); Laisné, Martin; commerçant
    - Inventaire après décès de Marie Le Tellier, veuve de Jehan Leclerc, procureur au Châtelet, rue de la Vannerie., 14 août 1575; MC/ET/VI/78; 6 f.
      inventaire après décès; Vannerie (rue de la); Le Tellier, Marie; Leclerc, Jehan; procureur de justice (Ancien Régime)
    - Inventaire après décès de Loyse Lambert, femme de Jehan Tirelot, maître maçon, place de Grève., 22 août 1575; MC/ET/VI/78; 4 f.
      inventaire après décès; Grève (place de); Lambert, Loyse; Tirelot, Jean; maçon
    - Inventaire après décès de Estiennette de La Rue, femme de Théodore Roussart le jeune, maître tailleur d'habits, rue de la Coutellerie, près du Lion d'Argent., 6 octobre 1575; MC/ET/VI/78; 8 f.
      inventaire après décès; Coutellerie (rue de la); Delarue, Estiennette; Roussart, Théodore; tailleur d'habits
    - Inventaire après décès de Michelle de Vielxmont, veuve de Pierre Boucher, rue du Temple, 29 (le nom du mois manque) 1576., MC/ET/VI/78; 6 f.
      inventaire après décès; Temple (rue du); Vielxmont, Michelle de; Boucher (veuve); Boucher, Pierre
    - Inventaire après décès de Thomas Guigadain et sa fille Radegonde, demeurant en l'hôtel de Thomas Lamacque., 28 mars 1576; MC/ET/VI/78; 3 f.
      inventaire après décès; Guigadain, Thomas; Lamacque, Thomas
    - Inventaire après décès de Jehan Carré, marchand, demeurant en la maison de la Tour de Bourry, place de Grève., 12 mai 1576; MC/ET/VI/78; 11 f.
      inventaire après décès; Grève (place de); Carré, Jehan; commerçant
    - Inventaire après décès de Jehanne Brûlé, veuve de Guillaume Danguyn, sergent au Châtelet., 13 juin 1576; MC/ET/VI/78; 5 f.
      inventaire après décès; Brûlé, Jehanne; Danguyn (veuve); Danguyn, Guillaume; auxiliaire de justice
    - Inventaire après décès de Thomas La Macque, marchand, rue de la Tisseranderie., 31 août 1576; MC/ET/VI/78; 30 f.
      inventaire après décès; Tixeranderie (rue de la); La Macque, Thomas; commerçant
  - Minutes (inventaires après décès). 1577 - 1579, MC/ET/VI/79
    - Inventaire après décès de Marie de La Chapelle, maitresse écrivain jurée en l'Université de Paris, femme de Jacques Ballagny, rue de la Verrerie., 4 janvier 1577; MC/ET/VI/79; 17 f.
      [Bibliothèque].
      inventaire après décès; Verrerie (rue de la); La Chapelle, Marie de; Ballagny, Jacques
    - Inventaire après décès de Jeanne Mercier, femme de Geoffroy Goux, maître boulanger, rue de la Verrerie, à l'enseigne du Grand Godet., 24 janvier 1577; MC/ET/VI/79; 11 f.
      inventaire après décès; Verrerie (rue de la); Mercier, Jeanne; Goux, Geoffroy; boulanger
    - Inventaire après décès de Ysaïe Lambert, marchand, rue de la Tisseranderie., 11 février 1577; MC/ET/VI/79; 11 f.
      inventaire après décès; Tixeranderie (rue de la); Lambert, Ysaïe; commerçant
    - Inventaire après décès de Gervais Boullaye, meunier et marinier, rue de la Tannerie, à l'image Saint-Martin., 12 février 1577; MC/ET/VI/79; 7 f.
      inventaire après décès; Saint-Martin (image); Tannerie (rue de la); Boullaye, Gervais
    - Inventaire après décès de Jean Mérigot, doreur sur fer, rue de la Poterie., 30 juillet 1577; MC/ET/VI/79; 4 f.
      inventaire après décès; Poterie (rue de la); Mérigot, Jean; décorateur
    - Inventaire après décès de Cécile Gourgonnet, femme de Giles Augenou, praticien, rue des Garnisons, devant l'hôpital du Saint-Esprit., 5 décembre 1577; MC/ET/VI/79; 3 f.
      inventaire après décès; Garnisons (rue des); Saint-Esprit-en-Grève (hôpital du); Gourgonnet, Cécile; Augenou, Giles; juriste
    - Inventaire après décès de Louis Huault de Montmagny, rue des Blancs-Manteaux., 17 décembre 1577; MC/ET/VI/79; 71 f.
      inventaire après décès; Blancs-Manteaux (rue des); Huault, Louis
    - Inventaire après décès de Théodore Roussart, l'ainé, maître tailleur d'habits, rue de la Coutellerie, à l'enseigne du Lion d'Argent., 5 mai 1578; MC/ET/VI/79; 18 f.
      inventaire après décès; Coutellerie (rue de la); Roussart, Théodore; tailleur d'habits
    - Inventaire après décès de Louise Legrand, veuve de Quentin de Héricourt, maître tailleur d'habits, rue de la Vannerie., 21 mai 1578; MC/ET/VI/79; 5 f.
      inventaire après décès; Vannerie (rue de la); Legrand, Louise; Héricourt, Quentin de; tailleur d'habits
    - Inventaire après décès de Guillaume Berthelémy, seigneur de la Gastinière, rue de la Tisseranderie., 16 juillet 1578; MC/ET/VI/79; 42 f.
      inventaire après décès; Tixeranderie (rue de la); Berthelémy, Guillaume
    - Inventaire après décès de Guillaume Douillet, maître charpentier, rue de la Tisseranderie., 19 août 1578; MC/ET/VI/79; 2 f.
      inventaire après décès; Tixeranderie (rue de la); Douillet, Guillaume; charpentier
    - Inventaire après décès de Guillaume Duval, maître taillandier., 27 septembre 1578; MC/ET/VI/79; 4 f.
      inventaire après décès; Duval, Guillaume; forgeron
    - Inventaire après décès de Pierre de Reims, marchand apothicaire et épicier, rue Saint-Antoine., 13 mars 1579; MC/ET/VI/79; 40 f.
      inventaire après décès; Saint-Antoine (rue); Reims, Pierre de; commerçant; pharmacien; commerçant
    - Inventaire après décès de Marguerite du Four, femme de Jean David, maître boulanger., 18 avril 1579; MC/ET/VI/79; 8 f.
      inventaire après décès; Four, Marguerite du; David, Jean; boulanger
    - Inventaire après décès de Perrette Herlement, veuve de Guillaume Tartre, marchand, rue de la Tisseranderie, au chantier d'Anjou., 22 avril 1579; MC/ET/VI/79; 8 f.
      inventaire après décès; Tixeranderie (rue de la); Herlement, Perrette; Tartre, Guillaume; commerçant
    - Inventaire après décès de Guillaume Martingaut, tonnelier, et Martine Alès, sa femme, rue de la Mortellerie, devant la maison des Trois Mores., 7 mai 1579; MC/ET/VI/79; 10 f.
      inventaire après décès; Mortellerie (rue de la); Martingaut, Guillaume; Alès, Martine; tonnelier
    - Inventaire après décès de Pierre Laurens, maître cordonnier, place de Grève, près le port au charbon., 4 juillet 1579; MC/ET/VI/79; 2 f.
      inventaire après décès; Grève (place de); Laurens, Pierre; cordonnier
    - Inventaire après décès de Michel Bonnenfant, maître hâtier, rue de la Vannerie., 20 août 1579; MC/ET/VI/79; 14 f.
      inventaire après décès; Vannerie (rue de la); Bonnenfant, Michel
    - Inventaire après décès de Jeanne de La Ruelle, veuve de Savinien Mauroy, puis de Pierre Corrard, tous deux marchands., 11 décembre 1579; MC/ET/VI/79; 13 f.
      inventaire après décès; La Ruelle, Jeanne de; Mauroy, Savinien; Corrard, Pierre; commerçant
    - Inventaire après décès de Michelle Pate, femme de Simon Philippes, maître savetier, rue de la Poterie. 21 décembre 1579., MC/ET/VI/79; 2 f.
      inventaire après décès; Poterie (rue de la); Pate, Michelle; Philippes, Simon; bottier
  - Minutes (inventaires après décès). 1580 - 1583, MC/ET/VI/80
    - Inventaire après décès de Magdeleine Le Roy, veuve de Guillaume Dubois, procureur au Parlement., 12 décembre 1580; MC/ET/VI/80; 47 f.
      inventaire après décès; Le Roy, Magdeleine; Dubois, Guillaume
    - Inventaire après décès de Claude Chauvet, femme en premières noces de Jehan Boursier et en secondes noces de François Guynant., 1581; MC/ET/VI/80; 38 f.
      inventaire après décès; Chauvet, Claude; Boursier, Jehan; Guynant, François
    - Inventaire après décès de Marguerite Amyrault, veuve de Jehan Poupart, avocat au Parlement., 10 janvier 1581; MC/ET/VI/80; 10 f.
      inventaire après décès; Amyrault, Marguerite; Poupart, Jehan; avocat au parlement (Ancien Régime)
    - Inventaire après décès de Jehan Poujot, marchand, rue de la Huchette, près la maison de la Bastille., 10 janvier 1581; MC/ET/VI/80; 16 f.
      inventaire après décès; Huchette (rue de la); Poujot, Jehan; commerçant
    - Inventaire après décès de Anne Royer, femme de François Maret, marchand, rue des Arcis, à l'enseigne des Gants., 23 janvier 1581; MC/ET/VI/80; 32 f.
      inventaire après décès; Arcis (rue des); Royer, Anne; Maret, François
    - Inventaire après décès., 26 janvier 1581; MC/ET/VI/80; 4 f.
      inventaire après décès; Corne de Cerf (enseigne de la); Garnisons (rue des); Augenon, Gilles; juriste
    - Inventaire après décès de Philippe Fournier, femme de Jehan Gilot, marchand drapier et maître chaussetier, rue de la Tisseranderie., 13 février 1581; MC/ET/VI/80; 7 f.
      inventaire après décès; Tixeranderie (rue de la); Fournier, Philippe; Gilot, Jehan
    - Inventaire après décès de Jehanne Ménant, femme de Germain Herlement, marchand, rue de la Tisseranderie., 3 avril 1581; MC/ET/VI/80; 23 f.
      inventaire après décès; Tixeranderie (rue de la); Ménant, Jehanne; Herlement, Germain
    - Inventaire après décès de Germain Boullay, marchand, et Geneviève Naguefaire, sa femme, rue de la Tannerie, à l'image Saint-Martin., 4 avril 1581; MC/ET/VI/80; 5 f. et 3 f.
      inventaire après décès; Saint-Martin (image); Tannerie (rue de la); Boullay, Germain; Naguefaire, Geneviève; commerçant
    - Inventaire après décès de Guillaume Charton, maître tissutier rubannier, rue de la Vannerie, en la maison du Tréteau d'Or., 17 avril 1581; MC/ET/VI/80; 3 f.
      inventaire après décès; Vannerie (rue de la); Charton, Guillaume
    - Inventaire après décès de François Thiault le jeune, marchand., 11 décembre 1581; MC/ET/VI/80; 5 f.
      inventaire après décès; Thiault, François (le jeune ); commerçant
    - Inventaire après décès de Marguerite Le Fer, femme en premières noces de Pierre Danoniaux, et en secondes noces de Jehan de La Hépraye, juré porteur de charbon., 18 décembre 1581; MC/ET/VI/80; 4 f.
      inventaire après décès; Le Fer, Marguerite; Danoniaux, Pierre; La Hépraye, Jehan de; magasinier
    - Inventaire après décès de Sire Claude Santeul, marchand de fer, place de Grève à l'enseigne de la Fleur de Lis., 27 novembre 1582; MC/ET/VI/80; 28f.
      inventaire après décès; Fleur de Lis (enseigne de la); Grève (place de); Santeul, Sire Claude; commerçant
    - Inventaire après décès de Nicolas Langlois, chirurgien du Roi, et juré en cette ville de Paris, rue Bourtibourg., 8 novembre 1583; MC/ET/VI/80; 52 f.
      inventaire après décès; Langlois, Nicolas; chirurgien